臺灣宜蘭地方法院民事裁定
109年度重訴字第97號
上  訴  人
即  原  告  李世豪  
            林麗娟  
共      同
送達代收人  郭如玲  
被 上訴 人
即  被  告  方燈坡  
            方權益  
            王定承  
            方慧昌  

            方健鐘  
            方健龍  
            方健民  
            方淑珍  
            張家銘  
            張家瑋  
            張家寧  
            張宜菁  

            林聰明  
            陳玟伶  
            方游寶珠
            方志雄  
            方振發  
            方明德  
            方建智  
上列當事人間因請求拆屋還地事件，上訴人對本院民國110年9月
14日判決提起上訴，本院裁定如下：
    主  文
一、上訴人應於本裁定送達翌日起7日內補繳新臺幣541,281元元
    ，逾期未補正，本院得駁回其上訴。
二、上訴人應於本裁定送達翌日起20日內提出上訴理由書表明上
    訴理由，並送達具完整附屬文件之繕本予被上訴人。
    理  由
一、法律上之說明及實務見解：
（一）按提起民事訴訟及第二審上訴，應依民事訴訟法第77條之
      13、77條之16第1項規定預納裁判費，此為必須具備之程
      式。又起訴、上訴不合程式或不備其他要件，依其情形可
      以補正，經審判長、原第一審法院定期間命其補正，如不
      於期間內補正，應以裁定駁回之，此觀民事訴訟法第249
      條第1項第6款、第442條第2項規定即明。
（二）「民事訴訟照章應按審級各別徵收訴訟費用。如當事人起
      訴未繳訟費或繳不足額。經第一審為實體上之判決。上級
      法院本於當事人之上訴。以裁決命其連同上訴費用一併補
      正。若當事人僅補正上訴費用。而對於第一審之訟費抗不
      遵繳。則無論第一審實體上之判決是否正當。自應認其上
      訴為無理由。予以駁回。倘因他造提起上訴。并應廢棄第
      一審判決。駁回原告之訴」（司法院院解字第890號解釋
      意旨參照）。
（三）「我民事訴訟係採有償主義，無論起訴、上訴或抗告照章
      均應按審級各別徵收訴訟費用。原告在第一審未繳納裁判
      費或繳納不足者，第一審為實體判決後，當事人提起上訴
      ，此際第二審固應命原告補繳第一審裁判費，倘不遵辦，
      則應視何造上訴而異其處置，如係原告上訴，應將上訴駁
      回，如係被告上訴，應廢棄第一審判決駁回原告在第一審
      之訴；但如係被告上訴，而被告亦不遵限補繳上訴裁判費
      者，則應駁回被告之上訴，而不得廢棄第一審判決（司法
      院院解字第890、2388號解釋意旨參照）」（最高法院109
      年度臺抗字第1318號、86年度臺抗字第341號、108年度臺
      抗字第294號、107年度臺抗字第352號民事裁定意旨參照
      ）。
二、第一審裁判費：
　　上訴人起訴請求被告拆屋還地面積，初步估算為118坪（見
    本案卷第16頁），嗣依宜蘭縣羅東地政事務所民國109年12
    月28日土地複丈成果圖，確定位置及面積，變更訴之聲明如
    本案卷第196、197頁所示，故本件訴訟標的價額為新臺幣（
    下同）26,707,811元，應徵第一審裁判費247,048元（詳如
    附表一所示），扣除上訴人已繳納第一審裁判費76,339元（
    見109年度補字第253號卷第5頁），尚不足第一審裁判費170
    ,709元（計算式：247,048元－76,339元＝170,709元）未據繳
    納。
三、第二審裁判費：
    上訴人對於本院109年度重訴字第97號民事判決不服，提起
    上訴到院，惟未據繳納第二審裁判費，查上訴人上訴聲明同
    原審聲明，則本件訴訟標的價額為26,707,811元，應徵第二
    審裁判費370,572元（詳如附表二所示）。
四、綜上所述，上訴人尚應補繳第一審裁判費170,709元及第二
    審裁判費370,572元，共計應補繳541,281元。依前述說明，
    茲限上訴人應於本裁定送達翌日起7日內補正，如逾期不補
    正，本院得駁回其上訴。
五、上訴理由書：
    上訴人應依民事訴訟法第441條規定，提出上訴理由書，表
    明上訴理由，並送達具完整附屬文件之繕本予被上訴人。
中　　華　　民　　國　　110 　年　　10　　月　　20　　日
                  民事庭      法  官      伍偉華 
以上正本係照原本作成。
如不服本裁定關於核定訴訟標的價額部分，應於送達後十日內向
本院提出抗告狀，並繳納抗告費新臺幣一千元；其餘關於命補繳
裁判費部分，不得抗告。        
中　　華　　民　　國　　110 　年　　10　　月　　21　　日
                              書記官      葉宜玲 
附表一：（金額單位新臺幣） 
原告 請求拆屋還地面積　 核定訴訟標的價額    應繳第一審 裁判費 李世豪 林麗娟 1,355.52平方公尺（附圖編號A＋B＋C＋D1＋D2＋D3＋D4＋D5＋E1＋E2＋F1＋F2＋F3＋F4＋F5＋F6＋F7＋F8＋G1＋G2＋G3＋G4＋G5＋H1＋H2＋H3＋H4＝1,355.52平方公尺） 19,703元（每平方公尺）×1,355.52平方公尺＝26,707,811元（見本案卷第9、10頁業已確定之本院109年度補字第253號民事裁定，元以下4捨5入） 247,048元 
附表二： 
上訴人 即原告 請求拆屋還地面積　 核定訴訟標的價額     應繳第二審裁判費 李世豪 林麗娟 1,355.52平方公尺（附圖編號A＋B＋C＋D1＋D2＋D3＋D4＋D5＋E1＋E2＋F1＋F2＋F3＋F4＋F5＋F6＋F7＋F8＋G1＋G2＋G3＋G4＋G5＋H1＋H2＋H3＋H4＝1,355.52平方公尺） 19,703元（每平方公尺）×1,355.52平方公尺＝26,707,811元（見本案卷第9、10頁，元以下4捨5入） 370,572元